---
title: "R Notebook"
author: 'ZhengHu'
date: '2022-07-20'
output: 
  html_notebook: 
    toc: yes
    css: C:/Users/13081/OneDrive - webmail.hzau.edu.cn/Github/learn/R/notebook.css
    number_sections: yes
---

# Introduction
msa: An R Package for Multiple Sequence Alignment


--------------------------------------------------------------------------------


# Installation
```{r}
if (!requireNamespace("BiocManager", quietly=TRUE))
  install.packages("BiocManager")
BiocManager::install("msa")
```

```{r}
library(msa)
```

文件 `texshade.sty` 随 `msa package` 一起提供。要确定文件的位置，请在 R 会话中输
入以下命令：
```{r}
system.file("tex", "texshade.sty", package="msa")
```


--------------------------------------------------------------------------------


# msa for the Impatient
为了说明基本工作流程，本节提供了一个带有默认设置的简单示例，并且不详细介绍每个步
骤。让我们首先从 msa 包提供的示例文件中加载氨基酸序列：
```{r}
mySequenceFile <- system.file("examples", "exampleAA.fasta", package="msa")
mySequences <- readAAStringSet(mySequenceFile)
mySequences
```

现在我们已经加载了序列，我们可以运行 `msa()` 函数，默认情况下，使用默认参数运行 
ClustalW: 
```{r}
myFirstAlignment <- msa(mySequences)
## use default substitution matrix
myFirstAlignment
```

显然，默认的打印功能为了紧凑的输出而缩短了 alignment。msa 包提供的 `print()` 函数 提供了一些自定义输出的方法，例如，显示整个对齐拆分为多个子序列块：
```{r}
print(myFirstAlignment, show="complete")
```

msa 包还提供了函数 `msaPrettyPrint()`，它允许使用 LATEX 包 TEXshade 漂亮地打印多
个 alignments。








