---
title: "Biostrings Tutorial"
author: 'ZhengHu'
date: '2022-07-20'
output: 
  html_notebook: 
    toc: yes
    css: C:/Users/13081/OneDrive - webmail.hzau.edu.cn/Github/learn/R/notebook.css
    number_sections: yes
---

# A short presentation of the basic classes defined in Biostrings 2

## Introduction
本文档简要介绍了 `Biostrings 2` 包中实现的新类集。


--------------------------------------------------------------------------------


## The XString class and its subsetting operator
XString 实际上是一个虚拟类，因此无法实例化。只有 BString、DNAString、RNAString 和 
AAString 的子类（或子类型）可以。这些类是 XString 类的直接扩展（没有额外的 slot）。
A frst BString object:
```{r}
library(Biostrings)
```

```{r}
b <- BString("I am a BString object")
b
length(b)
```

A DNAString object:
```{r}
d <- DNAString("TTGAAAA-CTC-N")
d
length(d)
```

与 BString 对象的区别是：  
(1) 只允许来自 UPAC extended genetic alphabet 和 gap letter (-)  
(2) 传递给 DNAString 函数的参数中的每个字母在存储到 DNAString 对象之前都以特殊方式编码。  
Access to the individual letters:
```{r}
d[7:12]
```

事实上，XString 对象的子集运算符效率不高，应该始终使用 `subseq()` 方法从大字符串中
提取子字符串：
```{r}
dd <- subseq(d, start=4, end=7)
dd
```

要将 XString 对象转储为 character vector，请使用 `toString()` 方法：
```{r}
toString(dd)
```


--------------------------------------------------------------------------------


## The == binary operator for XString objects
```{r}
bb <- subseq(b, 3, 6)
bb
```
```{r}
bb == "am a"
```


--------------------------------------------------------------------------------


## The XStringViews class and its subsetting operators [ and [[
一个 XStringViews 对象包含一组关于同一个 XString 对象的视图，称为主题字符串。
这是一个具有 4 个视图的 XStringViews 对象：
```{r}
v4 <- Views(d, start=3:0, end=5:8)
v4
```

```{r}
length(v4)
```

您可以从 XStringViews 对象中选择视图子集：
```{r}
v4[4:2]
```


--------------------------------------------------------------------------------


## A few more XStringViews objects

## The == binary operator for XStringViews objects

## The start, end and width methods





--------------------------------------------------------------------------------





# Pairwise Sequence Alignments

## Introduction
在本文档中，我们说明了如何使用 `Biostrings` 包通过 `pairwiseAlignment()` 函数执行
成对序列比对。此函数使用固定或基于质量的替换评分方案以全局、局部或重叠（ends-free）
方式将一组模式字符串与主题字符串对齐，有或没有仿射间隙。

## Pairwise Sequence Alignment Problems
The (Needleman-Wunsch) global、The (Smith-Waterman) local, and (ends-free) overlap 
pairwise sequence alignment 问题描述如下。

## Main Pairwise Sequence Alignment Function
`pairwiseAlignment()` 函数解决了上面提到的成对序列比对问题。它将模式参数中指定的
一个或多个字符串与主题参数中指定的单个字符串比对。
```{r}
library(Biostrings)
```

```{r}
pairwiseAlignment(pattern = c("succeed", "precede"), subject = "supersede")
```

通过将 type 参数指定为 “global”、“local”、“overlap”、“global-local” 和 “local-global”  之一来设置成对序列比对的类型。
```{r}
pairwiseAlignment(pattern = c("succeed", "precede"), subject = "supersede", type = "local")
```

间隙惩罚由 gapOpening 和 gapExtension 参数调节。
```{r}
pairwiseAlignment(pattern = c("succeed", "precede"), subject = "supersede", gapOpening = 0, gapExtension = 1)
```

替换评分方案使用三个参数设置，其中两个是基于质量的相关（pattern-Quality，subjectQuality），
一个是固定替换相关的（substitutionMatrix）。当替换分数通过字符配对固定时，
substituionMatrix 参数采用具有适当字母的矩阵作为维度名称。`nucleotideSubstitutionMatrix()`
函数将简单的匹配和错配分数转换为 IUPAC 核苷酸代码的全谱。
```{r}
submat <- matrix(-1, nrow = 26, ncol = 26, dimnames = list(letters, letters))
diag(submat) <- 0
pairwiseAlignment(pattern = c("succeed", "precede"), subject = "supersede", substitutionMatrix = submat, gapOpening = 0, gapExtension = 1)
```

pairwiseAlignment 函数的最后一个参数 scoreOnly 接受一个逻辑值来指定是否只返回成对
序列比对分数。如果 scoreOnly 为 FALSE，则返回具有最大对齐分数的成对比对。如果存在 多个成对比对的最大比对分数，则返回沿着 subject 的第一个比对。如果在所选 subject 
位置有多个具有最大比对分数的成对比对，则在比对不匹配的每个位置上，优先插入/删除。
例如：`pattern: [1] ATTA; subject: [1] AT-A` 和 `pattern: [1] ATTA; subject: [1] A-TA`
有相同的最大比对的分时，优先选择前者。
```{r}
submat <- matrix(-1, nrow = 26, ncol = 26, dimnames = list(letters, letters))
diag(submat) <- 0
pairwiseAlignment(pattern = c("succeed", "precede"), subject = "supersede", substitutionMatrix = submat, gapOpening = 0, gapExtension = 1, scoreOnly = TRUE)
```










